臺灣嘉義地方法院刑事裁定
111年度聲字第795號
聲  請  人  臺灣嘉義地方檢察署檢察官
受  刑  人  許村吉



上列聲請人因受刑人數罪併罰有二裁判以上，聲請定其應執行之
刑（111年度執字第2525號），本院裁定如下：
    主  文
許村吉所犯附表所示之罪所處之有期徒刑部分，應執行有期徒刑
叁年陸月。
    理  由
一、聲請意旨略以：受刑人許村吉因犯詐欺等案件，先後經法院
    判決確定如附表，應依刑法第53條及第51條第5款，定其應
    執行刑，爰依刑事訴訟法第477條第1項聲請裁定等語。
二、裁判確定前犯數罪者，併合處罰之。但有下列情形之一者，
    不在此限：一、得易科罰金之罪與不得易科罰金之罪。二、
    得易科罰金之罪與不得易服社會勞動之罪。三、得易服社會
    勞動之罪與不得易科罰金之罪。四、得易服社會勞動之罪與
    不得易服社會勞動之罪。前項但書情形，受刑人請求檢察官
    聲請定應執行刑者，依第51條規定定之，刑法第50條定有明
    文。查受刑人於判決確定後，請求檢察官就得易科罰金之罪
    與不得易科罰金之罪聲請定應執行刑，有臺灣嘉義地方檢察
    署定刑聲請書1份在卷可查，程序上並無不合，先予敘明。
三、查受刑人因犯如附表編號1至編號5所示之罪，經本院以110
    年度嘉簡字第1040號判處如附表編號1至編號5所示之刑，應
    執行有期徒刑1年4月；犯如附表6、7所示之罪，經本院以11
    0年度嘉簡字第1119號判處如附表編號6、7所示之刑；犯如
    附表8至10所示之罪，經本院以110年度金訴字第259號判處
    如附表編號8至10所示之刑，應執行有期徒刑1年6月，上開1
    至10經本院以110年度聲字第636號裁定應執行有期徒刑2年9
    月；又因如附表編號11至13所示之罪，經本院以111年度金
    訴字第92號判處如附表編號11至13所示之刑，應執行有期徒
    刑1年7月，並均分別確定乙節，有上開判決、裁定及臺灣高
    等法院被告前案紀錄表各1份在卷可稽。茲檢察官聲請定其
    應執行之刑，本院審核認聲請為正當，並審酌被告就附表編
    號1至5係屬暴力型手段之犯罪，編號6至13則為詐欺案件，
    各罪所侵害之法益、各次犯行相隔時間，及被告之意見（參
    卷附臺灣嘉義地方檢察署定刑聲請書）等，應定其應執行之
    刑。又附表編號1至7所示之罪雖得為易科罰金，但與編號8
    至13不得易科罰金之罪刑合併定應執行之刑結果，已不得易
    科罰金，爰毋庸就所定之應執行刑諭知易科罰金之折算標準
    。
四、依刑事訴訟法第477條第1項，刑法第50條第1項第1款、第2
    項、第51條第5款、第53條，裁定如主文。
中　　華　　民　　國　　111 　年　　9 　　月　　23　　日
                  刑事第二庭    法　官  吳育汝
上列正本證明與原本無異。
如不服本裁定，應於裁定送達後5日內向本院提出抗告狀（應附
繕本）。　　　　　　　　　　
中　　華　　民　　國　　111 　年　　9 　　月　　23　　日
                                書記官  黃士祐
附表：
編　　　　　號  1 2 3 罪　　　　　名  妨害自由 傷害 妨害自由 宣　　告　　刑  有期徒刑6月，如易科罰金，以新臺幣1,000元折算1日。 有期徒刑6月，如易科罰金，以新臺幣1,000元折算1日。 有期徒刑2月，如易科罰金，以新臺幣1,000元折算1日。 犯　罪　日　期  108年01月30日 108年01月30日 108年02月06日 偵查(自訴)機關 年　度　案　號  臺灣嘉義地方檢察署108年度偵字第3237號等 臺灣嘉義地方檢察署108年度偵字第3237號等 臺灣嘉義地方檢察署108年度偵字第3237號等 最　後事實審 法　　院 臺灣嘉義地方法院 臺灣嘉義地方法院 臺灣嘉義地方法院  案　　號 110年度嘉簡字第1040號 110年度嘉簡字第1040號 110年度嘉簡字第1040號  判決日期 110年10月29日 111年10月29日 111年10月29日 確　定 判　決 法　　院 臺灣嘉義地方法院 臺灣嘉義地方法院 臺灣嘉義地方法院  案　　號 110年度嘉簡字第1040號 110年度嘉簡字第1040號 110年度嘉簡字第1040號  判決日期 111年12月07日 111年12月07日 111年12月07日  備註   臺灣嘉義地方檢察署111年度執字第114號     

編　　　　　號  4 5 6 罪　　　　　名  妨害自由 傷害尊親屬 詐欺 宣　　告　　刑  有期徒刑4月，如易科罰金，以新臺幣1,000元折算1日。 有期徒刑5月，如易科罰金，以新臺幣1,000元折算1日。 有期徒刑3月，如易科罰金，以新臺幣1,000元折算1日。 犯　罪　日　期  108年02月06日 108年02月06日 108年10月31日 偵查(自訴)機關 年　度　案　號  臺灣嘉義地方檢察署108年度偵字第3237號等 臺灣嘉義地方檢察署108年度偵字第3237號等 臺灣嘉義地方檢察署110年度偵緝字第389號等 最　後事實審 法　　院 臺灣嘉義地方法院 臺灣嘉義地方法院 臺灣嘉義地方法院  案　　號 110年度嘉簡字第1040號 110年度嘉簡字第1040號 110年度嘉簡字第1119號  判決日期 110年10月29日 111年10月29日 111年02月24日 確　定 判　決 法　　院 臺灣嘉義地方法院 臺灣嘉義地方法院 臺灣嘉義地方法院  案　　號 110年度嘉簡字第1040號 110年度嘉簡字第1040號 110年度嘉簡字第1119號  判決日期 111年12月07日 111年12月07日 111年04月08日  備註   臺灣嘉義地方檢察署111年度執字第114號   臺灣嘉義地方檢察署111年度執字第1340號 

編　　　　　號  7 8 9 罪　　　　　名  詐欺 詐欺 詐欺 宣　　告　　刑  有期徒刑3月，如易科罰金，以新臺幣1,000元折算1日。 有期徒刑1年2月 有期徒刑1年2月 犯　罪　日　期  109年02月16日 109年02月14日 109年02月17日 偵查(自訴)機關 年　度　案　號  臺灣嘉義地方檢察署110年度偵緝字第389號等 臺灣嘉義地方檢察署110年度偵緝字第390號等 臺灣嘉義地方檢察署110年度偵緝字第390號等 最　後事實審 法　　院 臺灣嘉義地方法院 臺灣嘉義地方法院 臺灣嘉義地方法院  案　　號 110年度嘉簡字第1119號 110年度金訴字第259號 110年度金訴字第259號  判決日期 111年02月24日 111年02月25日 111年02月25日 確　定 判　決 法　　院 臺灣嘉義地方法院 臺灣嘉義地方法院 臺灣嘉義地方法院  案　　號 110年度嘉簡字第1119號 110年度金訴字第259號 110年度金訴字第259號  判決日期 111年04月08日 111年05月18日 111年05月18日  備註   臺灣嘉義地方檢察署111年度執字第1340號 臺灣嘉義地方檢察署111年度執字第1902號  

編　　　　　號  10 11 12 罪　　　　　名  詐欺 詐欺 詐欺 宣　　告　　刑  有期徒刑1年4月 有期徒刑1年1月（2次） 有期徒刑1年2月 犯　罪　日　期  109年02月14日 109年02月14日   109年02月17日 109年02月19日 偵查(自訴)機關 年　度　案　號  臺灣嘉義地方檢察署110年度偵緝字第390號等 臺灣嘉義地方檢察署109年度偵字第9797號等 臺灣嘉義地方檢察署109年度偵字第9797號等 最　後事實審 法　　院 臺灣嘉義地方法院 臺灣嘉義地方法院 臺灣嘉義地方法院  案　　號 110年度金訴字第259號 111年度金訴字第92號 111年度金訴字第92號  判決日期 111年02月25日 111年06月27日 111年06月27日 確　定 判　決 法　　院 臺灣嘉義地方法院 臺灣嘉義地方法院 臺灣嘉義地方法院  案　　號 110年度金訴字第259號 111年度金訴字第92號 111年度金訴字第92號  判決日期 111年05月18日 111年08月01日 111年08月01日  備註   臺灣嘉義地方檢察署111年度執字第1902號 臺灣嘉義地方檢察署111年度執字第2525號  

編　　　　　號  13   罪　　　　　名  詐欺   宣　　告　　刑  有期徒刑1年3月   犯　罪　日　期  109年02月13日   偵查(自訴)機關 年　度　案　號  臺灣嘉義地方檢察署109年度偵字第9797號等   最　後事實審 法　　院 臺灣嘉義地方法院    案　　號 111年度金訴字第92號    判決日期 111年06月27日   確　定 判　決 法　　院 臺灣嘉義地方法院    案　　號 111年度金訴字第92號    判決日期 111年08月01日    備註   臺灣嘉義地方檢察署111年度執字第2525號